# 股权投资基金企业（有限合伙）投资新三板企业，年末如何核算？

提问人：anqi52919 时间：2018-01-17 20:43:19
请教陈奕尉老师及各位高手: 目前在审一家基金合伙企业，该合伙企业投资了新三板公司（通过挂牌前定增取得和挂牌后定增取得），合伙企业按成本法在可供出售金融资产核算（均不具有重大影响），期末不调整账面价值。项目组有两种意见，一是同意企业的做法，二是应当按照公允价值在可供出售金融资产核算，期末按照三板公司的挂牌价做公允价值变动损益调整对三板公司的账面价值。 恳请陈老师及各位高手解惑！

回答人：chenyiwei
对于期末投资新三板股票的计量，公允价值确定的具体方法仍遵循 2014 年发布的《企业会计准则第 39 号——公允价值计量》。对新三板挂牌股票的估值，区分其有无做市交易以及交易活跃度、交易量等信息进行分析判断，可参考证券业协会对其证券公司会员给出的估值指引。 证监会 2015 年度证券公司年报布置会（ 2016 年 1 月在厦门举办）上的提法，建议方法如下：
对于持有的在全国股转系统挂牌的股票、在交易所或银行间市场交易的理财产品等能获取市场交易价格的资产，证券公司在根据该交易价格计量资产的公允价值时，应考虑该交易价格是否需要调整。
通常情况下，能够获得相同资产在计量日的活跃市场交易价格的，应不加调整地使用该价格；能够获得其他市场交易信息的，例如相同资产的非活跃市场交易价格、相同资产在最近交易日而非计量日的活跃市场交易价格、类似资产的活跃或非活跃市场交易价格，则应根据相关资产的特征对该等价格进行适当调整。这些特征包括资产的状况、交易价格所在市场的交易量和活跃程度、交易的可比性、交易日与计量日的临近程度等。
新三板属于有序市场交易，新三板股票的估值应考虑流动性的影响，各证券公司应根据实际交易情况判断并记录做出判断的分析过程和判断的结果。项目组应对各证券公司的分析判断过程执行恰当的审计程序并在工作底稿予以恰当记录。
以协议方式转让的，新三板股票的估值可参照估值有：协议转让成本、定向增发价格、前N个有成交的交易日和每日成交均价的增均价格或采用估值模型（证监会会计部介绍了估值模型从换手率的角度考虑的券商案例，当前 20 个交易日换手率超过50%的，可认为交易活跃，采用收盘价进行估值；当前 20 个交易日换手率在20%<换手率<50%之间的，采用平均交易价格进行估值；当前 20 个交易日换手率在5%<换手率<20%之间的，可认为交易不活跃，采用成本计量；当前 20 个交易日换手率<5%的，可认为交易极不活跃，采用对净资产的变动进行调整估值）。
以做市方式转让的，新三板股票的估值可参照估值有：收盘价、前N个交易日的收盘均价或成交均价；前一日收盘价乘以固定打折系数（具体折扣未明确）。

提问人：liuxizhongpeter 时间：2018-01-18 09:27:49
陈老师，”证监会 2015 年度证券公司年报布置会（ 2016 年 1 月在厦门举办）上的提法“这个有文件或者链接吗，在网上没搜到

回答人：chenyiwei
应该是没有公开，但基本上每个证券资格事务所都派人参会，问一下当时的参会人就可以了。